臺灣新北地方法院板橋簡易庭小額民事判決
110年度板小字第4087號
原      告  夏淑慈  
被      告  陳炳宏  
被      告  李宗仁  
上列當事人間請求侵權行為損害賠償事件，於民國110年11月24
日言詞辯論終結，本院判決如下：
    主  文
原告之訴駁回。
訴訟費用新臺幣壹仟元由原告負擔。
    事  實  及  理  由
一、原告起訴主張：
（一）被告陳炳宏原為台藝大書畫系老師，為原告之班導師，課
      堂上老師允許同學們錄影錄音，回家再多練習，同學課堂
      上吵雜，原告擔心沒聽清自行準備錄音器在課堂前座與後
      面解說作品處前後各擺放一個（下稱系爭錄音器）。後於
      2019年3月10日遺失。原告每到校上課便到系辦查看遺失
      物，期間也私下探詢，半年來毫無收穫。被告陳炳宏卻在
      2019年9月28日晚18點多才告知有此事，更以『查獲』來攻
      擊本人，卻始終未說明「遺失物為何半年後才公布」。以
      致原告遺失物損害（廠商說明錄音器兩個月未再使用內部
      會受損）。課堂上老師准許錄影為何不能錄音。被告陳炳
      宏以課堂上使用密錄器等言詞如「…另經檢視所附相關資
      訊，本案已進入司法程序(涉及民事訴訟)，…。」本案已
      進入司法程序(涉及民事訴訟)，以此言詞…欺騙、玩弄、
      耍手段，讓原告苦等半年之久拒不答覆　　
（二）經學校說明於美術大樓四樓教室內查獲USB型密錄器，由
      於無法確認放置者為何且涉及未經許可之錄音行為，該密
      錄器經導師轉交由系辦保管，後續於108年9月開學週於吳
      清文老師課中詢問並告知失主向該系李宗仁主任取回，於
      110年11月18日在調解庭被告說明：因上有主任（李宗仁
      ），只是聽命行事。因此，追加被告李宗仁應與被告陳炳
      宏負連帶賠償責任。為此爰依侵權行為之法律關係，請求
      被告應連帶給付原告9,000元及將USB內所存取的資料恢復
      原狀。
二、被告則以：
（一）班上同學尋獲二個密錄器，基於班上同學（平均年齡比被
      告大許多）均為成年人有其自主決定（而班導最重要的工
      作未必是建議而是傾聽同學意見），經與舉報同學討論後
      暫時由其中一位班上同學保管，等待有人聲明遺失密錄器
      後轉交領回（該一學年我並沒有原告班級的任何課，只任
      務擔任導師）。期間經學期結束與暑假過後，並未有人聲
      明遺失密錄器。後來經由拾獲同學告知本人，夏生(原告)
      一直在尋找遺失的（USB），為確認原告所指（USB）是否
      為同學拾獲之（密錄器），才由被告（班導師），代為到
      教室內詢問是否有人遺失二支密錄器，現場陳述內容（如
      原告附光碟錄音內容），重點是請失主（原告）向系主任
      說明用途並取回，這樣盡責處理有何不妥？原告又為何遲
      遲不去取回？何來強制扣留其物品？又原告一直表明遺失
      物對自己的重要性，那為何在班上找（USB）遺失物，卻
      不明說遺失物為（密錄器），而是一直強調遺失物USB，
      其意圖不明行為啟人疑竇。緣木求魚的結果，造成損失應
      當原告自行負責。
（二）此案事隔多年原告才提出損害賠償的告訴，是否有超過時
      效的疑慮！另其強調（密錄器）內容物二個月後自動損壞
      ，被告無法理解該物是否有內容物，如何證明內容物是否
      有超出密錄器之價格等語置辯，並聲明：原告之訴駁回。
      　
三、按因故意或過失，不法侵害他人之權利者，負損害賠償責任
    ，民法第184條第1項前段定有明文。次按當事人主張有利於
    己之事實者，應就其事實有舉證責任，民事訴訟法第277條
    有明文規定；又主張法律關係存在之當事人，須就該法律關
    係發生所須具備之特別要件，負舉證責任。民事訴訟如係由
    原告主張權利者，應先由原告負舉證之責，若原告先不能舉
    證，以證實自己主張之事實為真實，則被告就其抗辯事實即
    令不能舉證，或其所舉證據尚有疵累，亦應駁回原告之請求
    （最高法院17年上字第917號判例要旨參照）。申言之，侵
    權行為所發生之損害賠償請求權，應具備加害行為、侵害權
    利、行為不法、致生損害、相當因果關係、行為人具責任能
    力及行為人有故意或過失等成立要件，若任一要件有所欠缺
    ，即無侵權行為責任之可言，且原告應就上開要件負舉證責
    任。
四、原告主張被告於上開時、地被告被竊系爭錄音器，而系爭錄
    音器因過久未使用而損毀等事實，固據其提出教育部申訴信
    件、購買單據、錄音光碟等件為證，然為被告所否認，揆諸
    上開舉證責任規定明，則應由原告就上開侵權行為要件負舉
    證之責，惟查原告請求被告應連帶賠償原告9,000元之理由
    為系爭錄音器遭被告竊取期間過久而損壞，然原告並未舉證
    證明系爭錄音器業已損壞及係因可歸責於被告等相關證據供
    本院審酌，則原告主張被告應負侵權行為責任等情，難認有
    據。
五、從而，原告依侵權行為等法律關係，請求被告應連帶給付原
    告9,000元及將USB內所存取的資料恢復原狀，為無理由，應
    予駁回。
六、本件事證已臻明確，兩造其餘攻擊防禦方法及所提之證據，
    核與判決結果無影響，不另論述，併此敘明。　　
七、本件係小額訴訟事件，應依民事訴訟法第436條之19第1項之
    規定，確定本件訴訟費用額為1,000元，由敗訴之原告負擔
    。
八、結論：原告之訴為無理由，依民事訴訟法第436條之23、第4
    36條第2項、第78條、第436條之19，判決如主文。
中　　華　　民　　國　   111　　年　　3　　月　　9　　日
                 臺灣新北地方法院板橋簡易庭
                    法      官  呂安樂
以上正本係照原本作成。
如不服本判決，應於送達後20日內，向本院提出上訴狀，並表明
上訴理由（上訴理由應表明一、原判決所違背之法令及具體內容
。二、依訴訟資料可認為原判決有違背法令之具體事實。），如
於本判決宣示後送達前提起上訴者，應於判決送達後20日內補提
上訴理由書（須附繕本），如未於上訴後20日內補提合法上訴理
由書，法院得逕以裁定駁回上訴。如委任律師提起上訴者，應一
併繳納上訴審裁判費。
中　　華　　民　　國　   111　　年　　3　　月　　9　　日
                    書  記  官　陳佩瑩